【裁判字號】    97,審訴,1864
【裁判日期】    970530
【裁判案由】    毒品危害防制條例
【裁判全文】
臺灣高雄地方法院刑事判決            97年度審訴字第1528號
公  訴  人  臺灣高雄地方法院檢察署檢察官
被      告  甲○○
                    （另案於台灣高雄看守所羈押中）
上列被告因違反毒品危害防制條例案件，經檢察官提起公訴（97
年度毒偵字第506 號、第719 號、第1162號、第2480號、第2629
號）暨追加起訴（97年度毒偵字第2899號），嗣因被告就被訴事
實為有罪陳述，經本院告知簡式審判程序意旨並聽取公訴人及被
告之意見後，本院合議庭裁定由受命法官獨任依簡式審判程序審
理，判決如下：
    主  文
甲○○犯施用第一級毒品罪，共伍罪，均累犯，各處有期徒刑捌
月；又犯施用第一級毒品罪，累犯，處有期徒刑捌月，扣案第一
級毒品海洛因壹包（檢驗前淨重零點零陸捌公克、檢驗後淨重零
點零伍柒公克）沒收銷燬之；又犯施用第二級毒品罪，共貳罪，
均累犯，各處有期徒刑肆月。應執行有期徒刑肆年，扣案第一級
毒品海洛因壹包（檢驗前淨重零點零陸捌公克、檢驗後淨重零點
零伍柒公克）沒收銷燬之。
    事  實
一、甲○○前因施用毒品案件，經本院94年度毒聲字第30號裁定
    送觀察、勒戒後，認無繼續施用毒品傾向，於民國94年5 月
    26日執行完畢釋放。其後同因施用毒品，經本院94年度訴字
    第4419號判決判處有期徒刑10月確定；另涉犯竊盜、詐欺等
    案件，先後由本院94年度簡上字第635 號判決判處有期徒刑
    10月、及94年度簡上字第682 號判決判處有期徒刑5 月確定
    ，前揭3 罪復經裁定應執行有期徒刑1 年8 月，於96年3 月
    29日縮短刑期假釋出監，嗣經撤銷假釋，惟因中華民國九十
    六年罪犯減刑條例業於96年7 月16日公布施行，遂經裁定減
    刑為應執行有期徒刑10月且自96年7 月16日起視為執行完畢
    。詎其猶不知悛悔，竟基於施用第一級毒品海洛因之犯意，
    先後於96年11月14日某時許、96年12月19日某時許、97年1
    月2 日某時許、97年1 月28日某時許、97年1 月30日某時許
    及97年2 月2 日某時許，在大寮鄉某不詳公園，以將海洛因
    摻水後再以針筒注射之方式，非法施用第一級毒品海洛因各
    1 次（共計6 次）。另基於施用第二級毒品甲基安非他命之
    犯意，先後於96年11月14日某時許及96年12月19日某時許，
    同在大寮鄉某不詳公園，以將甲基安非他命置於玻璃球燃燒
    加熱之方式，非法施用第二級毒品甲基安非他命各1 次（共
    計2 次）。嗣先後於附表所示時、地遭警查獲，並均徵得其
    同意後採尿送驗，進而查悉上情，另扣得如附表所示第一級
    毒品海洛因1 包（檢驗前淨重0.068 公克、檢驗後淨重0.05
    7 公克）。
二、案經高雄縣政府警察局林園分局及仁武分局、高雄市政府警
    察局小港分局先後報請台灣高雄地方法院檢察署檢察官偵查
    起訴。
    理  由
一、本件被告甲○○係違反毒品危害防制條例第10條第1 項、第
    2 項之施用第一級毒品與第二級毒品罪，其法定刑俱為死刑
    、無期徒刑、最輕本刑為3 年以上有期徒刑以外之罪，於準
    備程序進行中被告就被訴事實為有罪陳述，由受命法官告知
    簡式審判程序要旨並聽取其與公訴人之意見，經被告同意適
    用簡式審判程序後，本院亦認無不得或不宜改依簡式審判程
    序進行之處，爰依刑事訴訟法第273 條之1 第1 項、第284
    條之1 規定，本院合議庭裁定由受命法官獨任進行簡式審判
    程序，合先敘明。
二、上揭事實，業有高雄縣政府警察局林園分局尿液代號與真實
    姓名對照表3 份與尿液採證檢驗對照表1 份、高雄縣政府警
    察局仁武分局尿液採證檢驗對照表1 份、高雄市政府警察局
    小港分局尿液代碼與姓名對照表1 份，及台灣檢驗科技股份
    有限公司濫用藥物尿液檢驗報告5 件及高雄市立凱旋醫院濫
    用藥物尿液檢驗報告1 紙在卷可稽，另扣得被告所有如附表
    所示第一級毒品海洛因1 包可資憑佐。又上開毒品送請鑑定
    結果確含有第一級毒品海洛因成分（檢驗前淨重0.068 公克
    、檢驗後淨重0.057 公克），有卷附高雄市立凱旋醫院濫用
    藥物成品檢驗鑑定書1 份在卷可查，復據被告於本院審理中
    坦認上情不諱，足徵被告之自白核與事實相符，堪予採信。
    另查，被告前因施用毒品案件，經裁定送觀察、勒戒後，認
    無繼續施用毒品傾向，於94年5 月26日執行完畢釋放等情，
    有台灣高等法院被告前案紀錄表1 份附卷可參，足認被告確
    於前開觀察、勒戒執行完畢釋放後，5 年內再犯毒品危害防
    制條例第10條之施用毒品罪。職是，本件事證明確，被告犯
    行前揭洵堪認定，應依法論科。
三、查海洛因、甲基安非他命各係毒品危害防制條例第2 條第2
    項第1 款、第2 款所定第一級毒品與第二級毒品，依法不得
    持有、施用及販賣。核被告甲○○所為，分別係違反毒品危
    害防制條例第10條第1 項施用第一級毒品罪及同條第2 項施
    用第二級毒品罪。其施用第一級毒品海洛因與第二級毒品甲
    基安非他命前分別持有海洛因、甲基安非他命，與97年1 月
    2 日施用第一級毒品海洛因後持有海洛因之低度行為，應為
    施用之高度行為所吸收，均不另論罪。又被告先後涉犯施用
    第一級毒品共6 次及施用第二級毒品共2 次，彼此間犯意各
    別、行為互殊，觸犯構成要件相異之罪名，應予分論併罰。
    再者，被告前因施用毒品、竊盜及詐欺等案件，先後經法院
    判決確定，嗣於96年7 月16日因中華民國九十六年罪犯減刑
    條例公布施行而視為執行完畢一節，業如前述，並有前開台
    灣高等法院被告前案紀錄表附卷足憑，是其前受有期徒刑執
    行完畢後、5 年內故意再犯有期徒刑以上之本罪，俱應論以
    累犯並依法加重其刑。爰審酌被告前因施用毒品案件，經施
    以觀察勒戒、強制戒治後，竟再為本件犯行，足見其惡習已
    深，且戒絕毒癮之意志不堅，未能體悟施用毒品對自己、家
    人造成之傷害及社會之負擔，自屬可議；惟念其於犯後態度
    良好，並能坦承犯行及施用毒品本質上係屬戕害自身健康之
    行為，尚未直接危害他人，反社會性程度應屬較低等一切情
    狀，分別量處如主文所示之刑，並定其應執行之刑，以資懲
    儆。此外，扣案第一級毒品海洛因1 包（檢驗前淨重0.068
    公克、檢驗後淨重0.057 公克）係查獲之毒品，且該包裝袋
    與其內毒品業已無法析離，應將之同視為毒品無訛，從而不
    問屬於犯人與否，爰依毒品危害防制條例第18條第1 項前段
    規定沒收銷燬之，附此敘明。
據上論斷，應依刑事訴訟法第273 條之1 第1 項、第299 條第1
項前段，毒品危害防制條例第10條第1 項、第2 項、第18條第1
項前段，刑法第11條、第47條第1 項、第51條第5 款，判決如主
文。
中    華    民    國    97    年    5     月    30    日
                  刑事第七庭  法  官 陳明呈
以上正本證明與原本無異。
如不服本判決應於收受本判決後10日內向本院提出上訴書狀，並
應敘述具體理由，如未敘述上訴理由者，應於上訴期間屆滿後20
日內補提理由書狀於本院（均須按他造當事人之人數附繕本）「
切勿逕送上級法院」。
中    華    民    國    97    年    5     月    30    日
                              書記官 林明忠
附錄本判決論罪科刑之法條：
毒品危害防制條例第十條
施用第一級毒品者，處六月以上五年以下有期徒刑。
施用第二級毒品者，處三年以下有期徒刑。
附表：
┌──┬──────┬───────────┬───────┬───────┐
│編號│偵查案號    │查扣物品種類、數量    │查獲時間      │查獲地點      │
├──┼──────┼───────────┼───────┼───────┤
│    │97年度毒偵字│無                    │96年11月15日0 │高雄縣大寮鄉中│
│  │第506號     │                      │時35分許      │庄村「捷克電子│
│    │            │                      │              │遊戲場」      │
├──┼──────┼───────────┼───────┼───────┤
│  │97年度毒偵字│無                    │96年12月20日17│高雄縣仁武鄉鳳│
│    │第1162號    │                      │時20分許      │仁路、澄觀路口│
├──┼──────┼───────────┼───────┼───────┤
│    │97年度毒偵字│第一級毒品海洛因1 包（│97年1 月3 日11│高雄縣大寮鄉永│
│  │第719號     │檢驗前淨重0.068 公克、│時20分許      │芳路旁產業道路│
│    │            │檢驗後淨重0.057 公克）│              │              │
├──┼──────┼───────────┼───────┼───────┤
│  │97年度毒偵字│無                    │97年1 月29日5 │高雄縣大寮鄉光│
│    │第2629號    │                      │時10分許      │華路、光明路口│
├──┼──────┼───────────┼───────┼───────┤
│  │97年度毒偵字│無                    │97年1 月31日11│高雄縣大寮鄉保│
│    │第2480號    │                      │時30分許      │生街口        │
├──┼──────┼───────────┼───────┼───────┤
│  │97年度毒偵字│無                    │97年2 月3 日11│高雄縣大寮鄉鳳│
│    │第2899號    │                      │時50分許      │林一路昭明變電│
│    │            │                      │              │所前          │
└──┴──────┴───────────┴───────┴───────┘


司法院資訊處製作；財團法人民間司法改革基金會備份。
